【裁判字號】    98,易,652
【裁判日期】    980507
【裁判案由】    毒品危害防制條例
【裁判全文】
臺灣板橋地方法院刑事判決               98年度易字第652號
公  訴  人  臺灣板橋地方法院檢察署檢察官
被      告  甲○○
上列被告因違反毒品危害防制條例案件，經檢察官提起公訴（98
年度毒偵字第968 號、第1006號），本院依簡式審判程序，判決
如下：
    主      文
甲○○施用第二級毒品，處有期徒刑肆月，如易科罰金，以新臺
幣壹仟元折算壹日。
扣案之殘渣袋肆只、塑膠吸管壹支及吸食器壹組均沒收。
    事      實
一、甲○○於民國94年間，因施用毒品案件，經本院以94年度毒
    聲字第1363號裁定送觀察、勒戒後，認有繼續施用毒品傾向
    ，經本院以96年度毒聲字第1309號裁定令入戒治處所施以強
    制戒治，於97年3 月27日強制戒治執行完畢釋放出所，並經
    臺灣板橋地方法院檢察署檢察官以97年度戒毒偵字第207 號
    為不起訴處分確定。詎其猶不知悔改，於前開強制戒治執行
    完畢釋放後5 年內，復基於施用第二級毒品甲基安非他命之
    犯意，於98年1 月18日20時許，在其位於臺北縣板橋市○○
    路360 巷44號5 樓頂樓加蓋之住處，以塑膠吸管將第二級毒
    品甲基安非他命置於吸食器上，用火燒烤吸聞所生煙霧之方
    式，施用第二級毒品甲基安非他命1 次，旋於同年月20日17
    時20分許，在前開住處為警查獲，並扣得其所有而供其施用
    第二級毒品甲基安非他命所用之殘渣袋2 只（無證據證明該
    殘渣為第二級毒品甲基安非他命）、塑膠吸管1 支；再於同
    年月22日15時許，在同址為警查獲，並扣得其所有而供其施
    用第二級毒品甲基安非他命之殘渣袋2 只（無證據證明該殘
    渣為第二級毒品甲基安非他命，起訴書誤繕為海洛因殘渣袋
    2 只）及吸食器1 組，且經採集其尿液送驗，始悉上情。
二、案經臺北縣政府警察局海山分局報請及臺北市政府警察局大
    安分局移送報請臺灣板橋地方法院檢察署檢察官偵查起訴。
    理      由
一、本案被告甲○○所犯係死刑、無期徒刑、最輕本刑為3 年以
    上有期徒刑或高等法院管轄第一審案件以外之罪，其於準備
    程序中就被訴事實為有罪之陳述，經本院告知簡式審判程序
    之旨，並聽取檢察官、被告之意見後，經本院裁定進行簡式
    審判程序，合先敘明。
二、上揭犯罪事實，業據被告於檢察事務官詢問及本院審理時坦
    承不諱，且被告先後二次為警查獲後所排放之尿液，經採樣
    分別送請臺灣尖端先進生技醫藥股份有限公司、臺灣檢驗科
    技股份有限公司，先以EIA 酵素免疫分析法初步檢驗，再以
    GC/MS 氣相層析質譜儀法確認檢驗，均呈甲基安非他命陽性
    反應之情，有臺灣尖端先進生技醫藥股份有限公司98年2 月
    11日濫用藥物檢驗報告、臺灣檢驗科技股份有限公司98年2
    月13日濫用藥物尿液檢驗報告各1 紙在卷足參（見98年度毒
    偵字第10 06 號偵查卷第41頁，98年度毒偵字第968 號偵查
    卷第57之1 頁），此外，並有查獲照片9 幀附卷可佐（見98
    年度毒偵字第1006號偵查卷第23至25頁、98年度毒偵字第96
    8 號偵查卷第44至45頁），且有被告所有而供其施用第二級
    毒品所用之殘渣袋4 只（無證據證明其內所含殘渣為第二級
    毒品甲基安非他命）、塑膠吸管1 支及吸食器1 組扣案可資
    佐證，足認被告自白與事實相符，堪以採信。再被告有如事
    實一前段所示之強制戒治執行完畢之情，有臺灣高等法院被
    告前案紀錄表在卷可佐，顯見其係於上開強制戒治執行完畢
    釋放後，5 年內再犯施用第二級毒品之罪甚明。本案事證明
    確，被告犯行堪以認定，應依法論科。
三、查甲基安非他命係毒品危害防制條例第2 條第2 項第2 款所
    稱之第二級毒品。核被告施用第二級毒品甲基安非他命之行
    為，係犯同條例第10條第2 項之施用第二級毒品罪。其施用
    第二級毒品前後，持有第二級毒品之低度行為，為施用之高
    度行為所吸收，不另論罪。爰審酌被告前因施用毒品，獲得
    不起訴處分之寬典，仍無法戒絕毒癮，再次漠視法令禁制而
    犯本罪，惟其施用毒品所生危害，實以自戕身心健康為主，
    對於他人生命、身體、財產等法益，尚無明顯而重大之實害
    ，兼衡其犯罪後坦承犯行，已知悔悟等一切情狀，量處如主
    文所示之刑，並諭知易科罰金之折算標準，以示懲儆。
四、扣案之殘渣袋4 只（無證據證明其內所含之殘渣係第二級毒
    品甲基安非他命）、塑膠吸管1 支及吸食器1 組，均係被告
    所有而供其施用第二級毒品所用之物，業據被告於警詢時供
    明在卷，併依刑法第38條第1 項第2 款之規定，宣告沒收。
五、又中華民國96年罪犯減刑條例雖於96年7 月4 日制定公布，
    並自同年月16日施行，然本案被告之犯罪日期為98年1 月18
    日，係在該條例第2 條所規定之96年4 月24日以後，是本案
    核與減刑之要件不符，自不得減刑，末此指明。
據上論斷，應依刑事訴訟法273 條之1 第1 項、第299 條第1 項
前段，毒品危害防制條例第10條第2 項，刑法第11條前段、第41
條第1 項前段、第38條第1 項第2 款，判決如主文。
本案經檢察官郭季青到庭執行職務。
中    華    民    國    98    年    5     月    7     日
                  刑事第十六庭  法  官  鄧雅心
以上正本證明與原本無異。
如不服本判決應於收受判決後10日內向本院提出上訴書狀，並應
敘述具體理由。其未敘述上訴理由者，應於上訴期間屆滿後20日
內向本院補提理由書（均須按他造當事人之人數附繕本）「切勿
逕送上級法院」。
                                書記官  王小芬
中    華    民    國    98    年    5     月    7     日
附錄本案論罪科刑法條
毒品危害防制條例第十條
施用第一級毒品者，處六月以上五年以下有期徒刑。
施用第二級毒品者，處三年以下有期徒刑。


司法院資訊處製作；財團法人民間司法改革基金會備份。
